【裁判字號】    98,交簡上,331
【裁判日期】    981204
【裁判案由】    公共危險
【裁判全文】
臺灣高雄地方法院刑事判決           98年度交簡上字第331號
上  訴  人
即  被  告  甲○○
上列上訴人因公共危險案件，不服本院交通法庭98年度審交簡字
第3883號中華民國98年8 月26日第一審刑事簡易判決（聲請簡易
判決處刑案號：臺灣高雄地方法院檢察署98年度偵字第17439 號
），提起上訴，本院管轄第二審之合議庭以簡式審判程序審理，
判決如下：
    主  文
上訴駁回。
甲○○緩刑貳年。緩刑期間付保護管束，並向檢察官指定之政府
機關、政府機構、行政法人、社區或其他符合公益目的之機構或
團體，提供陸拾小時之義務勞務。
    事實及理由
一、本件上訴人即被告（下稱被告）甲○○所犯刑法第185 條之
    4 肇事致人傷害逃逸罪，為死刑、無期徒刑、最輕本刑為3
    年以上有期徒刑以外之罪。被告於本院審理中已就被訴事實
    為有罪之陳述，經本院告知簡式審判程序之旨，並聽取當事
    人之意見後，合議庭認宜進行簡式審判程序，爰依刑事訴訟
    法第273 條之1 第1 項規定，裁定本件進行簡式審判程序。
    又本案經本院審理結果，認原判決認事用法，均無違誤，量
    刑亦屬妥適，應予維持，爰依刑事訴訟法第373 條之規定，
    除犯罪事實補充被害人薛侑桐所受傷勢為：「左肩、左肘、
    左腰、兩膝及右小腿擦挫傷」外，其餘犯罪事實、證據及理
    由，均引用第一審判決書（含檢察官聲請簡易判決處刑書）
    之記載（詳如附件）。
二、被告上訴意旨略以：其承認本件犯罪，惟請求宣告緩刑等語
    （見本院交簡上卷第26頁）。查原判決引用檢察官聲請簡易
    判決處刑書所載犯罪事實及證據，認定被告本件肇事致人傷
    害逃逸犯行明確，並敘明審酌被告肇事後擅行離開現場，置
    受傷之被害人薛侑桐不顧，影響被害人即時救護之時機，惟
    考量被害人之傷勢非重，被告肇事逃逸行為未造成明顯立即
    重大危險，暨其職業、家庭經濟狀況及智識程度等一切情狀
    ，援引刑法第185 條之4 、第41條第1 項之規定，量處被告
    有期徒刑6 月，並諭知以新台幣（下同）1,000 元折算1 日
    之易科罰金折算標準，本院核其認事用法，均無違誤，量刑
    亦屬適當，應予維持。被告上訴為無理由，應予駁回。
三、另按被告行為後，刑法第74條業於民國98年6 月10日修正公
    布，自同年9 月1 日施行。修正前刑法第74條第2 項第5 款
    規定：緩刑宣告，得斟酌情形，命犯罪行為人向指定之「公
    益團體、地方自治團體或社區」提供40小時以上240 小時以
    下之義務勞務。修正後同款規定則將指定義務勞務對象範圍
    擴大為「政府機關、政府機構、行政法人、社區或其他符合
    公益目的之機構或團體」。而犯罪在新法施行前，新法施行
    後，緩刑之宣告應適用新法之規定（最高法院95年度第8 次
    刑事庭會議決議意旨參照）。查被告前因違反廢止前麻醉藥
    品管理條例案件，受有期徒刑5 月之宣告，於85年11月22日
    執行完畢後，迄今已逾5 年未曾再因故意犯罪受有期徒刑以
    上刑之宣告，有臺灣高等法院被告前案紀錄表1 份在卷可按
    （見本院交簡上卷第32-34 頁）。其因一時失慮，致犯本罪
    ，於本院審理時終能坦承犯行，已於98年9 月8 日與被害人
    薛侑桐達成和解，賠償2 萬元，業據其提出和解書影本1 份
    在卷可參（見本院交簡上卷第7 頁），頗見悔意，經此偵查
    、審判及科刑判決之教訓後，當能知所警惕，應無再犯之虞
    。並斟酌被告現以木工為業，其配偶則擔任臨時工，合力扶
    養被告雙親，業據被告供明在卷（見本院交簡上卷第30頁）
    ，本院認上開對其宣告之刑，以暫不執行為適當，併予宣告
    緩刑2 年，並依刑法第74條第2 項第5 款、第93條第1 項第
    2 款之規定，諭知緩刑期間付保護管束，並向檢察官指定之
    政府機關、政府機構、行政法人、社區或其他符合公益目的
    之機構或團體，提供60小時之義務勞務，以啟自新。
據上論斷，應依刑事訴訟法第455 條之1 第1 項、第3 項、第36
4 條、第273 條之1 第1 項、第368 條、第373 條，刑法第74條
第1 項第2 款、第2 項第5 款、第93條第1 項第2 款，判決如主
文。
本案經檢察官鄧怡君到庭執行職務。
中    華    民    國    98    年    12    月    4     日
                    交通法庭    審判長法  官  曾逸誠
                                      法  官  姚水文
                                      法  官  林柏壽
以上正本係照原本作成。
本判決不得上訴。
中    華    民    國    98    年    12    月    4     日
                                      書記官  洪嘉慧


司法院資訊處製作；財團法人民間司法改革基金會備份。
